lexc/MTvbs.lexc
Multichar_Symbols @D.TINTER@ @P.TINTER.ON@ @R.TINTER@ @P.FORMAL.ON@ @D.FORMAL@ @C.FORMAL@ @P.SPECINFL.ON@ @R.SPECINFL@ @P.LONEINFSTEM.ON@ @D.LONEINFSTEM@ @D.LONEFRMSTEM@ @P.LONEFRMSTEM.ON@ @R.FORMAL@ @P.IMPERATIVE.ON@ @D.IMPERATIVE@ @D.TWOSIDED@ @P.TWOSIDED.ON@

LEXICON Root
iNormalVerbs;
@P.SPECINFL.ON@منفی+:@P.SPECINFL.ON@ن* iNormalVerbs;

LEXICON Tintv
@P.TINTER.ON@+ت:@P.TINTER.ON@*ت iObjectClitic;

LEXICON iNormalVerbs
ف.م.ب=:0 iPastP; !اومده بودم - ماضی بعید --> iPsPInfl
ف.م.ال=:0 iPastSubj; !اومده باشم - ماضی التزامی
!!!!!!!!
ف.م.ا.ب=:0 PastPP; !خریده بوده ام - ماضی ابعد double compound فعل ماضی ابعد غیر رسمی نداریم
ف.آ=:0 Future; !خواهم رفت - فعل آینده imperative فعل مستقبل غیر رسمی نداریم


!!!!LEXICON iObjectClitic
!!!!@C.FORMAL@:@C.FORMAL@ iObjClt;

LEXICON iObjectClitic
@C.FORMAL@+ومفعولی۱:@C.FORMAL@*م iStress;
@C.FORMAL@+ومفعولی۲:@C.FORMAL@*ت iStress;
@C.FORMAL@+ومفعولی۳:@C.FORMAL@*ش iStress;
@C.FORMAL@+ومفعولی۴:@C.FORMAL@*مون iStress;
@C.FORMAL@+ومفعولی۴:@C.FORMAL@*مان iStress;
@C.FORMAL@+ومفعولی۵:@C.FORMAL@*تون iStress;
@C.FORMAL@+ومفعولی۵:@C.FORMAL@*تان iStress;
@C.FORMAL@+ومفعولی۶:@C.FORMAL@*شون iStress;
@C.FORMAL@+ومفعولی۶:@C.FORMAL@*شان iStress;
@D.TINTER@:@D.TINTER@ iStress;

LEXICON iStress
@D.FORMAL@:@D.FORMAL@ #;
@R.FORMAL@ +رسمی:@R.FORMAL@ #;
+تاکید:*ا #;
+تاکید:^ها #;
+عطف:*و #;
@D.IMPERATIVE@+هم:&م@D.IMPERATIVE@ #;

LEXICON SubjCliticDiacritics
@C.FORMAL@:@C.FORMAL@ iStress;

LEXICON iPsPInflInTrans  !ماضی بعید ناگذر غیر رسمی
+ش۱:*ه^بودم iStress;
+ش۲:*ه^بودی iStress;
+ش۳:*ه^بود iStress;
@C.FORMAL@+ش۳+وفاعلی:@C.FORMAL@*ه^بودش SubjCliticDiacritics;
+ش۴:*ه^بودیم iStress;
@C.FORMAL@+ش۵:@C.FORMAL@*ه^بودین iStress;
+ش۵:*ه^بودید iStress;
@C.FORMAL@+ش۶:@C.FORMAL@*ه^بودن iStress;
+ش۶:*ه^بودند iStress;
!!!!!!!!!!!!!!!!!!!!!!!!!!!!!!!!!!!!!!!!!!!!!!!!!!!!!!!!!!!!!!!!!!!!!!!!!!!!!!!!!!!!!!!
LEXICON PsPInflInTrans ! ماضی بعید ناگذر رسمی
@P.FORMAL.ON@:@P.FORMAL.ON@ iPsPInflInTrans;

LEXICON iPsPInfl !!!! قواعد تصریفی ماضی بعید غیر رسمی
+ش۱:*ه^بودم iObjectClitic;
+ش۲:*ه^بودی iObjectClitic;
+ش۳:*ه^بود iObjectClitic;
@D.TWOSIDED@+ش۳+وفاعلی:@D.TWOSIDED@*ه^بودش SubjCliticDiacritics;
@C.FORMAL@+ش۳:@C.FORMAL@*ه^بود Tintv;!!!!ت کمکی برای شناسایی مفعول زیرا شناسه بروز حرفی ندارد
+ش۴:*ه^بودیم iObjectClitic;
@C.FORMAL@+ش۵:@C.FORMAL@*ه^بودین iObjectClitic;
+ش۵:*ه^بودید iObjectClitic;
@C.FORMAL@+ش۶:@C.FORMAL@*ه^بودن iObjectClitic;
+ش۶:*ه^بودند iObjectClitic;
!-------------------------------!
LEXICON PsPInfl !!!! قواعد تصریفی ماضی بعید رسمی
@P.FORMAL.ON@:@P.FORMAL.ON@ iPsPInfl;

LEXICON iPastSubjInflInTrans !!!! قواعد تصریفی ماضی التزامی غیر رسمی
+ش۱:*ه^باشم iStress;
+ش۲:*ه^باشی iStress;
@C.FORMAL@+ش۳:@C.FORMAL@*ه^باشه iStress;
@C.FORMAL@+ش۳:@C.FORMAL@*ه^باشد*ش SubjCliticDiacritics;
+ش۳:*ه^باشد iStress;
+ش۴:*ه^باشیم iStress;
@C.FORMAL@+ش۵:@C.FORMAL@*ه^باشین iStress;
+ش۵:*ه^باشید iStress;
@C.FORMAL@+ش۶:@C.FORMAL@*ه^باشن iStress;
+ش۶:*ه^باشند iStress;
!!!!!!!!!!!!!!!!!!!!!!!!!!!!!!!!!!!!!!!!!!!!!!!!!!!!!!!!!!!!!!!!!!!!!!!!!!!!!!!!!!!!!!
LEXICON PastSubjInflInTrans !!!! قواعد تصریفی ماضی التزامی
@P.FORMAL.ON@:@P.FORMAL.ON@ iPastSubjInflInTrans;

LEXICON iPastSubjInfl !!!! قواعد تصریفی ماضی التزامی غیر رسمی
+ش۱:*ه^باشم iObjectClitic;
+ش۲:*ه^باشی iObjectClitic;
@C.FORMAL@+ش۳:@C.FORMAL@*ه^باشه iStress;
+ش۳:*ه^باشد iObjectClitic;
@D.TWOSIDED@+ش۳:@D.TWOSIDED@*ه^باشد*ش SubjCliticDiacritics;
+ش۴:*ه^باشیم iObjectClitic;
@C.FORMAL@+ش۵:@C.FORMAL@*ه^باشین iObjectClitic;
+ش۵:*ه^باشید iObjectClitic;
@C.FORMAL@+ش۶:@C.FORMAL@*ه^باشن iObjectClitic;
+ش۶:*ه^باشند iObjectClitic;
!-------------------------------!
LEXICON PastSubjInfl !!!! قواعد تصریفی ماضی التزامی
@P.FORMAL.ON@:@P.FORMAL.ON@ iPastSubjInfl;

LEXICON PastPPInfl !!!! قواعد تصریفی ماضی ابعد
+وربطی۱+رسمی:*ه^بوده×ام #;
+وربطی۲+رسمی:*ه^بوده×ای #;
+ف.ربطی۳+رسمی:*ه^بوده^است #;
+وربطی۳+رسمی:*ه^بوده×ست #;
+وربطی۳+رسمی:*ه^بوده #;
+وربطی۴+رسمی:*ه^بوده×ایم #;
+وربطی۵+رسمی:*ه^بوده×اید #;
+وربطی۶+رسمی:*ه^بوده×اند #;

LEXICON Future !!!! قواعد تصریف فعل آینده
خواه+ش۱+:خواهم^ FutureInf;
خواه+ش۲+:خواهی^ FutureInf;
خواه+ش۳+:خواهد^ FutureInf;
خواه+ش۴+:خواهیم^ FutureInf;
خواه+ش۵+:خواهید^ FutureInf;
خواه+ش۶+:خواهند^ FutureInf;

LEXICON PastPP !!!!  !!!! واژگان کامل (12/1/2016 6:38 PM) ریشه فعل گذشته ماضی ابعد
آفرید PastPPInfl;
آمیزید PastPPInfl;
افزود PastPPInfl;
آسایید PastPPInfl;
افتاد PastPPInfl;
اندوخت PastPPInfl;
ایستاد PastPPInfl;
بالانید PastPPInfl;
براند PastPPInfl;!!!!virastyar
بوسید PastPPInfl;
پالایید PastPPInfl;
پذیرفت PastPPInfl;
پرسید PastPPInfl;
پزاند PastPPInfl;
پلاساند PastPPInfl;!!!!virastyar
پوسانید PastPPInfl;
پیچید PastPPInfl;
تابید PastPPInfl;
تپاند PastPPInfl;
ترسانید PastPPInfl;
تکید PastPPInfl;
جست PastPPInfl;
جوشید PastPPInfl;
چپاند PastPPInfl;
چرخاند PastPPInfl;
چسباند PastPPInfl;
چکانید PastPPInfl;
خارید PastPPInfl;
خزاند PastPPInfl;
خمید PastPPInfl;
خواند PastPPInfl;
خیسید PastPPInfl;
دریافت PastPPInfl;
دوانید PastPPInfl;
ربایید PastPPInfl;
رفت PastPPInfl;
رنجانید PastPPInfl;
رویید PastPPInfl;
زدایید PastPPInfl;
ستیزید PastPPInfl;
شد PastPPInfl;!!!!virastyar
شورانید PastPPInfl;
فرمود PastPPInfl;
قطبید PastPPInfl;
کوچاند PastPPInfl;
گرایید PastPPInfl;
گسست PastPPInfl;
لافید PastPPInfl;
لیسید PastPPInfl;
نگاشت PastPPInfl;
هراساند PastPPInfl;!!!!virastyar
LEXICON iPastP  !!!! واژگان پر (12/3/2016 3:43 PM )  ریشه فعل گذشته ماضی بعید غیر رسمی
افشوند iPsPInfl;
پاشوند iPsPInfl;
پروند iPsPInfl;
پزوند iPsPInfl;
پکوند iPsPInfl;
پلاسوند iPsPInfl;
پوسوند iPsPInfl;
پوشوند iPsPInfl;
پیچوند iPsPInfl;
تابوند iPsPInfl;
تازوند iPsPInflInTrans;
تاروند iPsPInfl;
تپوند iPsPInfl;
ترسوند iPsPInfl;
تراشوند iPsPInfl;
ترکوند iPsPInfl;
تکوند iPsPInfl;
جنبوند iPsPInfl;
جوشوند iPsPInfl;
چپوند iPsPInfl;
چرخوند iPsPInfl;
چروند iPsPInfl;
چزوند iPsPInfl;
چسبوند iPsPInfl;
چشوند iPsPInfl;
چکوند iPsPInfl;
چلوند iPsPInfl;
چلونید iPsPInfl;
خاروند iPsPInfl;
خراشوند iPsPInfl;
خشکوند iPsPInfl;
خوابوند iPsPInfl;!!!!خابوند
خوند iPsPInfl;
دووند iPsPInfl;
رقصوند iPsPInfl;
روند iPsPInfl;
سابوند iPsPInfl;
شوروند iPsPInfl;
شناسوند iPsPInfl;
غلتوند iPsPInfl;
فشوند iPsPInfl;
کشوند iPsPInfl;
گدازوند iPsPInfl;
گردوند iPsPInfl;
گریوند iPsPInfl;
گنجوند iPsPInfl;
لرزوند iPsPInfl;
لمبوند iPsPInfl;
نالوند iPsPInfl;
نوشوند iPsPInfl;
ورزوند iPsPInfl;
درخشوند iPsPInflInTrans;
شوتید iPsPInfl;
اومد iPsPInflInTrans;
تونست iPsPInflInTrans;
درموند iPsPInflInTrans;
دویید iPsPInflInTrans;
موند iPsPInflInTrans;
دونست iPsPInflInTrans;
آزمود PsPInfl;
آفرید PsPInfl;
آلود PsPInfl;
آورد PsPInfl;
افراشت PsPInfl;
افسرد PsPInfl;
افگند PsPInfl;!!!!virastyar
آرمید PsPInflInTrans;
آسود PsPInflInTrans;
آماسید PsPInflInTrans;
آمد PsPInflInTrans;
افتاد PsPInflInTrans;
القایید PsPInflInTrans;
انجامید PsPInflInTrans;
انداخت PsPInfl;
انگارید PsPInflInTrans;
انگیزانید PsPInfl;
انگیزید PsPInflInTrans;
باخت PsPInflInTrans;
بافت PsPInfl;
بالید PsPInflInTrans;
بخشانید PsPInfl;
برازید PsPInfl;!!!!virastyar
بست PsPInfl;
بوسید PsPInfl;
پالایید PsPInfl;
پخشید PsPInflInTrans;
پراکند PsPInfl;
پرورانید PsPInfl;
پرهیزید PsPInflInTrans;
پریشید PsPInflInTrans;
پفید PsPInflInTrans;
پلاساند PsPInfl;!!!!virastyar
پلاسید PsPInflInTrans;
پناهید PsPInflInTrans;
پنداشت PsPInflInTrans;
پوشید PsPInflInTrans;
پیچانید PsPInfl;
پیمود PsPInflInTrans;
تابید PsPInflInTrans;
تازاند PsPInfl;
تازید PsPInflInTrans;
تپید PsPInflInTrans;
ترسانید PsPInfl;
ترسید PsPInflInTrans;
تمرگید PsPInflInTrans;
جست PsPInfl;
جنبید PsPInflInTrans;
جهاند PsPInfl;
چایید PsPInflInTrans;
چرخاند PsPInfl;
چرخید PsPInflInTrans;
چسید PsPInflInTrans;
چشانید PsPInfl;
خارید PsPInflInTrans;
خراشاند PsPInfl;
خشکانید PsPInfl;
خشکید PsPInflInTrans;
خوابید PsPInflInTrans;
خوراند PsPInfl;
دانست PsPInfl;
درنگید PsPInflInTrans;
دماند PsPInfl;
رایانید PsPInfl;
رزمید PsPInflInTrans;
رقصید PsPInflInTrans;
رمانید PsPInfl;
رویید PsPInflInTrans;
رهاند PsPInfl;
زایاند PsPInfl;
زدایید PsPInflInTrans;
سابید PsPInfl;
ستود PsPInfl;
سرید PsPInflInTrans;
سوزاند PsPInfl;
شتافت PsPInflInTrans;
شلید PsPInflInTrans;
شمرد PsPInfl;
شویاند PsPInfl;
غرمبید PsPInflInTrans;
فرسود PsPInflInTrans;
فروزاند PsPInfl;
فهمید PsPInfl;
قطبید PsPInflInTrans;
کرد PsPInfl;
کوبید PsPInfl;
کوشید PsPInflInTrans;
گذارد PsPInfl;
گرایید PsPInflInTrans;
گریانید PsPInfl;
گریست PsPInflInTrans;
گشاد PsPInfl;
گنداند PsPInfl;
گوزید PsPInflInTrans;
لغزید PsPInflInTrans;
لولید PsPInflInTrans;
لهاند PsPInfl;
مرد PsPInflInTrans;
نامید PsPInfl;
نشست PsPInflInTrans;
نوردید PsPInfl;
وزاند PsPInfl;!!!!virastyar
یازید PsPInflInTrans;
LEXICON iPastSubj   !!!! واژگان پر (12/3/2016 3:43 PM )  ریشه فعل گذشته  التزامی غیر رسمی
افشوند iPastSubjInfl;
پاشوند iPastSubjInfl;
پروند iPastSubjInfl;
پزوند iPastSubjInfl;
پکوند iPastSubjInfl;
پلاسوند iPastSubjInfl;
پوسوند iPastSubjInfl;
پوشوند iPastSubjInfl;
پیچوند iPastSubjInfl;
تابوند iPastSubjInfl;
تازوند iPastSubjInflInTrans;
تاروند iPastSubjInfl;
تپوند iPastSubjInfl;
ترسوند iPastSubjInfl;
تراشوند iPastSubjInfl;
ترکوند iPastSubjInfl;
تکوند iPastSubjInfl;
جنبوند iPastSubjInfl;
جوشوند iPastSubjInfl;
چپوند iPastSubjInfl;
چرخوند iPastSubjInfl;
چروند iPastSubjInfl;
چزوند iPastSubjInfl;
چسبوند iPastSubjInfl;
چشوند iPastSubjInfl;
چکوند iPastSubjInfl;
چلوند iPastSubjInfl;
چلونید iPastSubjInfl;
خاروند iPastSubjInfl;
خراشوند iPastSubjInfl;
خشکوند iPastSubjInfl;
خوابوند iPastSubjInfl;!!!!خابوند
خوند iPastSubjInfl;
دووند iPastSubjInfl;
رقصوند iPastSubjInfl;
روند iPastSubjInfl;
سابوند iPastSubjInfl;
شوروند iPastSubjInfl;
شناسوند iPastSubjInfl;
غلتوند iPastSubjInfl;
فشوند iPastSubjInfl;
کشوند iPastSubjInfl;
گدازوند iPastSubjInfl;
گردوند iPastSubjInfl;
گریوند iPastSubjInfl;
گنجوند iPastSubjInfl;
لرزوند iPastSubjInfl;
لمبوند iPastSubjInfl;
نالوند iPastSubjInfl;
نوشوند iPastSubjInfl;
ورزوند iPastSubjInfl;
درخشوند iPastSubjInflInTrans;
شوتید iPastSubjInfl;
اومد iPastSubjInflInTrans;
تونست iPastSubjInflInTrans;
درموند iPastSubjInflInTrans;
دویید iPastSubjInflInTrans;
موند iPastSubjInflInTrans;
دونست iPastSubjInflInTrans;
آزمود PastSubjInfl;
آفرید PastSubjInfl;
آلود PastSubjInfl;
آورد PastSubjInfl;
افراشت PastSubjInfl;
افسرد PastSubjInfl;
افگند PastSubjInfl;!!!!virastyar
آرمید PastSubjInflInTrans;
آسود PastSubjInflInTrans;
آماسید PastSubjInflInTrans;
آمد PastSubjInflInTrans;
افتاد PastSubjInflInTrans;
القایید PastSubjInflInTrans;
انجامید PastSubjInflInTrans;
انداخت PastSubjInfl;
انگارید PastSubjInflInTrans;
انگیزانید PastSubjInfl;
انگیزید PastSubjInflInTrans;
باخت PastSubjInflInTrans;
بافت PastSubjInfl;
بالید PastSubjInflInTrans;
بخشانید PastSubjInfl;
برازید PastSubjInfl;!!!!virastyar
بست PastSubjInfl;
بوسید PastSubjInfl;
پالایید PastSubjInfl;
پخشید PastSubjInflInTrans;
پراکند PastSubjInfl;
پرورانید PastSubjInfl;
پرهیزید PastSubjInflInTrans;
پریشید PastSubjInflInTrans;
پفید PastSubjInflInTrans;
پلاساند PastSubjInfl;!!!!virastyar
پلاسید PastSubjInflInTrans;
پناهید PastSubjInflInTrans;
پنداشت PastSubjInflInTrans;
پوشید PastSubjInflInTrans;
پیچانید PastSubjInfl;
پیمود PastSubjInflInTrans;
تابید PastSubjInflInTrans;
تازاند PastSubjInfl;
تازید PastSubjInflInTrans;
ترسانید PastSubjInfl;
ترسید PastSubjInflInTrans;
تمرگید PastSubjInflInTrans;
جست PastSubjInfl;
جنبید PastSubjInflInTrans;
جهاند PastSubjInfl;
چایید PastSubjInflInTrans;
چرخاند PastSubjInfl;
چرخید PastSubjInflInTrans;
چسید PastSubjInflInTrans;
چشانید PastSubjInfl;
خارید PastSubjInflInTrans;
خراشاند PastSubjInfl;
خشکانید PastSubjInfl;
خشکید PastSubjInflInTrans;
خوابید PastSubjInflInTrans;
خوراند PastSubjInfl;
دانست PastSubjInfl;
درنگید PastSubjInflInTrans;
دماند PastSubjInfl;
رایانید PastSubjInfl;
رزمید PastSubjInflInTrans;
رقصید PastSubjInflInTrans;
رمانید PastSubjInfl;
رویید PastSubjInflInTrans;
رهاند PastSubjInfl;
زایاند PastSubjInfl;
زدایید PastSubjInflInTrans;
سابید PastSubjInfl;
ستود PastSubjInfl;
سرید PastSubjInflInTrans;
سوزاند PastSubjInfl;
شتافت PastSubjInflInTrans;
شلید PastSubjInflInTrans;
شمرد PastSubjInfl;
شویاند PastSubjInfl;
غرمبید PastSubjInflInTrans;
فرسود PastSubjInflInTrans;
فروزاند PastSubjInfl;
فهمید PastSubjInfl;
قطبید PastSubjInflInTrans;
کرد PastSubjInfl;
کوبید PastSubjInfl;
کوشید PastSubjInflInTrans;
گذارد PastSubjInfl;
گرایید PastSubjInflInTrans;
گریانید PastSubjInfl;
گریست PastSubjInflInTrans;
گشاد PastSubjInfl;
گنداند PastSubjInfl;
گوزید PastSubjInflInTrans;
لغزید PastSubjInflInTrans;
لولید PastSubjInflInTrans;
لهاند PastSubjInfl;
مرد PastSubjInflInTrans;
نامید PastSubjInfl;
نشست PastSubjInflInTrans;
نوردید PastSubjInfl;
وزاند PastSubjInfl;!!!!virastyar
یازید PastSubjInflInTrans;
